# 类 BOT 项目的成本如何处理？

提问人：wx_5fa4a276ef9a 时间：2023-05-18 15:45:54
公司与政府合作一个大型停车场项目，公司出钱政府出地，一年工期，公司投入大约 3000 万（后续年度仅会发生少量维护成本）。建成后，停车费由政府部门收取，每季度根据实际收费情况与公司分成。经营期为 18 年，到期后，政府无偿收回停车场。
这种模式下，公司作为运营商无法直接向公共服务使用者收费，根据《中审众环研究·实务案例卷（ 2020 ）》问题4-4-1的解释，不适用《企业会计准则解释第 2 号》第五条。那么这种情况下，公司应当如何确认成本？
收入根据政府季度出具的停车费结算单来确认是否合理？

回答人：chenyiwei
这种情况相当于本企业为政府提供停车场建造服务和融资服务，取得的对价是未来 18 年内的收益分成权（非现金对价）。其会计处理可以参考财政部会计司发布的《收入准则应用案例——基于客户销售额的可变对价》
（http://kjs.mof.gov.cn/zt/kjzzss/ ... 0201211_3634023.htm）。
不应按照政府每季度出具的结算单分期确认收入，也不应将该停车场确认为自身固定资产计提折旧。